Inventaris van het archief van de Interdepartementale Coördinatiecommissie voor de Openluchtrecreatie en het Toerisme (INCORET) en zijn taakvoorganger, 1958-1976
Nationaal Archief, Den Haag
Ministerie van VWS: Interdepartementale Coördinatiecommissie voor de Openluchtrecreatie en het Toerisme (INCORET) en zijn taakvoorganger
CRM / INCORET
1958-1976
5111
5.60 meter; 318 inventarisnummers.
Normale geschreven, getypte en gedrukte documenten, geen bijzondere handschriften. Het archief bevat ook tekeningen.
Nationaal Archief, Den Haag
Interdepartementale Coördinatiecommissie Openluchtrecreatie (INCOR); Interdepartementale Coördinatiecommissie Openluchtrecreatie en Toerisme (INCORET)
Het archief bevat vergaderstukken, correspondentie en adviezen van diverse werkgroepen, onder meer de werkgroep Varen met Speedboten, de werkgroep Volkstuinen en de werkgroep Bordjes Verboden Toegang, met als taak het verrichten van onderzoek naar eventuele wijzigingen ten bate van de openluchtrecreatie.
Archiefvorming
Geschiedenis van de archiefvormer
De historische achtergronden en ontwikkelingen van de Interdepartementale Coördinatiecommissie voor de Openluchtrecreatie en het Toerisme (INCORET) en zijn taakvoorganger zijn uitgebreid beschreven in de volgende publicatie:
51. Openluchtrecreatie. Een institutioneel onderzoek naar het beleidsterrein openluchtrecreatie over de periode 1945-1996. (samenstelling: drs. R. van der Wal; ISBN 90-74442-60-9), 's-Gravenhage 1998
.
Geschiedenis van het archiefbeheer
De verwerving van het archief
Het archief is krachtens bepalingen van de Archiefwet overgebracht.
Inhoud en structuur van het archief
01.01.02; 2.27
Selectie en vernietiging
Bij het begin van de bewerking werd voor de selectie eerst als richtlijn gebruik gemaakt van de Selectielijst voor de neerslag van de handelingen van de minister van Landbouw, Natuurbeheer en Visserij en van de onder hem ressorterende actoren op het beleidsterrein Openluchtrecreatie over de periode 1945 - 1996, vastgesteld door de staatssecretaris van Onderwijs, Cultuur en Wetenschappen en de minister van Landbouw, Natuurbeheer en Visserij, kenmerk 3 augustus 1999/R&B/OSTA/99/469, Stcrt. 10-11-1999, nr. 216. Vanaf november 2005 is gebruik gemaakt van de selectielijst voor de neerslag van de handelingen van de minister van Volksgezondheid, Welzijn en Sport en de onder hem ressorterende actoren op het beleidsterrein Openluchtrecreatie in de periode 1946 - 1983, kenmerk 14 september 2005/Nr. C/S&A/05/1918, Stcrt. 30 november 2005, nr. 233 / pag. 12.
Voor de bewerking had het archief een omvang van 5,5 meter. Van het oorspronkelijke archief is, conform de afspraken met de zorgdrager, niets vernietigd. Het gehele bestand is na bewerking overgebracht naar het Nationaal Archief.
Ordening van het archief
Het archief is allereerst ingedeeld naar beleidsterrein. Met een beleidsterrein wordt bedoeld een afgebakend terrein van overheidsbemoeienis, in dit geval dus Openluchtrecreatie.
Per beleidsterrein is het archief onderverdeeld naar handeling. Per handeling zijn de beschrijvingen van de dossiers vermeld. Een handeling wordt verricht door een actor ter uitvoering van een taak, of op grond van een wettelijke bevoegdheid. Een actor is een overheidsinstelling die bevoegd is zelfstandig op te treden (bijvoorbeeld een minister) binnen het beleidsterrein. Op een beleidsterrein treden meerdere actoren handelend op.
Aanwijzingen voor de gebruiker
Openbaarheidsbeperkingen
Volledig openbaar.
Materiële beperkingen
Andere toegang
Het archief was oorspronkelijk beschreven in de Institutionele Toegang: 5.051.5111 - Institutionele Toegang op de gegevensbestanden van de Interdepartementale Coördinatiecommissie Openluchtrecreatie en Toerisme (INCORET) en taakvoorganger m.b.t. het beleidsterrein Openluchtrecreatie over de periode 1958-1976.
Aanvraaginstructie
Openbare archiefstukken kunnen online worden aangevraagd en gereserveerd. U kunt dit ook via de terminals in de studiezaal van het Nationaal Archief doen. Om te kunnen reserveren dient u de volgende stappen te volgen:
U maakt een profiel aan op www.gahetna.nl, en logt vervolgens in
Via de archiefinventaris (alleen de beschrijvingen met rode nummers) selecteert u het gewenste archiefstuk door op de knop 'Reserveren' te klikken
In het volgende scherm geeft u aan op welke dag u het archiefstuk wilt inzien
Indien u zich bevindt in de studiezaal en een tafelnummer heeft ontvangen kunt u dit nummer vermelden. Als u geen tafelnummer heeft kunt u tafelnummer 777 laten staan
Vervolgens bevestigt u uw reservering door deze te versturen.
Verwant materiaal
Beschikbaarheid van kopieën
Beschrijving van de series en archiefbestanddelen
- Openluchtrecreatie 1945-1996, 051
  - Het desgevraagd of uit eigen beweging adviseren omtrent de aan de minister belast met de openluchtrecreatie opgedragen coördinatietaak ten aanzien van de openluchtrecreatie. 1958-1962, 38
    Actor: Interdepartementale Coördinatiecommissie Openluchtrecreatie (INCOR)
    Grondslag: Instellingsbeschikking Interdepartementale Coördinatiecommissie Openluchtrecreatie 1958.
    Datum: 09-11-1999
    - Vergaderstukken van de Interdepartementale Coördinatiecommissie Openluchtrecreatie (INCOR)., 1958-1962; div. nrs
      - 1e - 6e vergadering, 1958-1959, 84; -1.855.618
      - 7e - 12e vergadering, 1959-1960, 85; -1.855.618
      - 13e - 17e vergadering, 1960, 86; -1.855.618
      - 18e - 22e vergadering, 1960-1961, 87; -1.855.618
        Met 1 tekening, aan te vragen onder inv. nr. 391.
      - 23e - 27e vergadering, 1961, 88; -1.855.618
      - 28e - 32e vergadering, 1961, 89; -1.855.618
      - 33e - 36e vergadering, 1962, 2; -1.855.6
      - 37e - 38e vergadering, 1962, 3; -1.855.6
    - Structuur, werkwijze en opheffing van de Interdepartementale Coördinatiecommissie Openluchtrecreatie (INCOR) en de overgang naar de instelling van de Interdepartementale Coördinatiecommissie Openluchtrecreatie en Toerisme (INCORET)., 1958-1966; 82; -1.855.618
    - Ledenlijsten, benoeming en ontheffing van leden van de Interdepartementale Coördinatiecommissie Openluchtrecreatie (INCOR)., 1958-1961; 187; -1.855.618
    - Werkwijze en relatie met diverse instanties., 1958-1966; 53; -1.855.6
    - Werkgroep Veiligstellen Gronden, met als taak het geven van adviezen op het gebied van het veiligstellen van gronden ten bate van de openluchtrecreatie., 1958-1961; 155; -1.855.618
    - Correspondentie met het Ministerie van Verkeer en Waterstaat aangaande diverse projecten, onder andere in het kader van zeewaterverontreiniging en het Deltaplan., 1958-1967; 122; -1.855.6; pak
      Met 4 tekeningen, aan te vragen de onder de inv. nrs. 407 - 411.
    - Uitgebrachte adviezen van de Interdepartementale Coördinatiecommissie voor Openluchtrecreatie (INCOR) en de Interdepartementale Coördinatiecommissie voor Openluchtrecreatie en Toerisme (INCORET) op het gebied van openluchtrecreatie., 1958-1972; div. nrs
      - 1958-1963, 152; -1.855.6
      - 1964-1966, 153; -1.855.6
      - 1967-1972, 154; -1.855.6
    - Nota Recreatieruimten in Nederland, samengesteld door de Rijksdienst voor het Nationale Plan (RNP)., 1959-1963; 165; -1.855.6
    - Adviezen aan het Ministerie van Onderwijs, Kunsten en Wetenschappen (OKW) aangaande het veiligstellen van recreatiegronden, met name in verband met de aankoop van voor recreatie bestemde gronden door derden., 1959-1964; 157; -1.855.6; pak
      Met 1 tekening, aan te vragen onder inv. nr. 425.
    - Correspondentie en transacties met de Dienst der Domeinen., 1959-1966; 117; -1.855.6
    - Nota Recreatieverkeer, samengesteld door de Commissie Recreatieverkeer., 1959-1972; 124; -1.855.618
    - Werkgroep Beheer Kampeerterreinen Staatsbosbeheer, met als taak het geven van adviezen aangaande het beheer van kampeerterreinen., 1960; 57; -1.855.618
    - Adviezen aan het Ministerie van Onderwijs, Kunsten en Wetenschappen (OKW) aangaande onteigening ten bate van openluchtrecreatie., 1960-1962; 170; -1.855.6
      Met 2 tekeningen, aan te vragen onder inv. nrs. 427 - 428.
    - Werkgroep Het varen met Speedboten, met als taak het geven van adviezen, met name op het gebied van het instellen van een centrale registratie en het opstellen van een modelverordening., 1960-1963; 49; -1.855.618; pak
    - Adviezen van de Algemene Nederlandse Wielrijders Bond (ANWB) inzake Hollands Groene Zone nabij de Randstad., 1960-1964; 149; -1.855.6
      Met 10 tekeningen, aan te vragen onder de inv. nrs. 415 - 424.
    - Nota inzake de ontwikkeling der openluchtrecreatie., 1961-1962; 169; -1.855.6
    - Adviezen aan het Ministerie van Onderwijs, Kunsten en Wetenschappen (OKW) aangaande het veiligstellen van recreatiegebieden naar aanleiding van de nota betreffende de ontwikkeling van het Westen des Lands (juli 1961)., 1961-1963; 158; -1.855.6
    - Adviezen aan de ministeries van Onderwijs, Kunsten en Wetenschappen (OKW) en Cultuur, Recreatie en Maatschappelijk Werk (CRM) met betrekking tot de subsidiëring van de openluchtrecreatie en het toerisme., 1958-1970; div. nrs
      - 1958-1965, 176; -1.855.6; pak
      - 1965-1970, 177; -1.855.6; pak
    - Adviezen aan de ministeries van Onderwijs, Kunsten en Wetenschappen (OKW) en Cultuur, Recreatie en Maatschappelijk Werk (CRM) ten aanzien van de begroting over de periode 1960 - 1961., 1959-1961; div. nrs
      - Begroting 1960, art. 257, 1959-1961, 62; -1.855.6
      - Begroting 1961, art. 234, 1960-1961, 63; -1.855.6
    - Financiële Werkgroep, met als taak het geven van adviezen op het gebied van subsidies., 1960-1965; 55; -1.855.618
    - Adviezen aan de Hoofdafdeling Openluchtrecreatie aangaande subsidiëring ten behoeve van de kosten van de aanleg van fietspaden., 1961-1970; 60; -1.855.618; pak
    - Overzicht van ingekomen stukken en verzoeken om documentatie van de Interdepartementale Coördinatiecommissie voor Openluchtrecreatie (INCOR) aan derden., 1958-1962; 166; -1.855.6
    - Werkgroep Volkstuinwezen, met als taak het uitvoeren van een studie naar het belang van volkstuinen., 1959-1960; 156; -1.855.618
    - Werkgroep Bordjes Verboden Toegang, met als taak het verrichten van onderzoek naar eventuele wijzigingen ten bate van de openluchtrecreatie., 1959-1964; 46; -1.855.618
    - Onderzoek op het gebied van waterrecreatie., 1959-1970; 168; -1.855.6; pak
      Met 1 tekening, aan te vragen onder inv. nr. 426.
    - Overleg met diverse instellingen en gemeenten aangaande onderwerpen op het gebied van openluchtrecreatie., 1959-1970; 150; -1.855.6
    - Literatuurlijsten en rapporten met betrekking tot de openluchtrecreatie in Nederland., 1959-1971; 114; -1.855.6; pak
    - Werkbezoeken van commissieleden., 1959-1971; div. nrs
      - 1959-1962, 105; -1.855.618
        Met 1 tekening, aan te vragen onder inv. nr. 401.
      - 1963-1966, 106; -1.855.618
        Met 2 tekeningen, aan te vragen onder de inv. nrs. 402 - 403.
      - 1967, 107; -1.855.618
        Met 1 tekening, aan te vragen onder inv. nr. 404.
      - 1968-1971, 108; -1.855.618
    - Internationale congressen en publicaties., 1960-1965; 109; -1.855.6
  - Het desgevraagd of uit eigen beweging adviseren van de ministers belast met de openluchtrecreatie en Economische Zaken ten aanzien van te treffen maatregelen en voorzieningen op de terreinen van de openluchtrecreatie en het toerisme. 1962-1975, 41
    Actor: Interdepartementale Coördinatiecommissie Openluchtrecreatie en Toerisme (INCORET)
    Grondslag: Instellingsbeschikking Interdepartementale Coördinatiecommissie Openluchtrecreatie en Toerisme 1962.
    - Agendastukken., 1962-1970; div. nrs
      - Nrs. 2 - 44, 1962-1963, 127; -1.855.6
      - Nrs. 64 - 100, 1963, 128; -1.855.6
      - Nrs. 101 - 125, 1964, 129; -1.855.6
      - Nrs. 126 - 180, 1964, 130; -1.855.6
      - Nrs. 181 - 225, 1964-1965, 131; -1.855.6
      - Nrs. 226 - 264, 1965, 132; -1.855.6
      - Nrs. 265 - 300, 1965-1966, 133; -1.855.6
      - Nrs. 301 - 350, 1966, 135; -1.855.6
      - Nrs. 351 - 381, 1966, 134; -1.855.6
        Met 2 tekeningen, aan te vragen onder de inv. nrs. 405 - 406.
      - Nrs. 442 - 480, 1967-1968, 136; -1.855.6
      - Nrs. 481 - 502, 1968, 137; -1.855.6
      - Nrs. 503 - 528, 1968, 138; -1.855.6
      - Nrs. 532 - 685, 1968-1970, 139; -1.855.6
    - Vergaderstukken van de Interdepartementale Coördinatiecommissie voor de Openluchtrecreatie en Toerisme (INCORET)., 1962-1971; div. nrs
      - 01e - 07e vergadering, 1962-1963, 4; -1.855.6
      - 08e - 11e vergadering, 1963, 5; -1.855.6
      - 12e - 14e vergadering, 1963, 1; -1.855.6; pak
      - 15e - 19e vergadering, 1963, 7; -1.855.6
      - 20e - 22e vergadering, 1964, 8; -1.855.6
      - 23e - 25e vergadering, 1964, 9; -1.855.6
      - 26e - 27e vergadering, 1964, 10; -1.855.6
      - 28e - 30e vergadering, 1964, 11; -1.855.6
        Met 7 tekeningen, aan te vragen onder de inv. nrs. 300 - 306.
      - 31e - 34e vergadering, 1965, 12; -1.855.6; pak
      - 35e vergadering, 1965, 13; -1.855.6
      - 36e - 38e vergadering, 1965, 14; -1.855.6
      - 39e - 41e vergadering, 1965-1966, 15; -1.855.6
      - 42e - 43e vergadering, 1966, 16; -1.855.6
      - 44e vergadering, 1966, 17; -1.855.6
      - 45e vergadering, 1966, 18; -1.855.6; pak
      - 46e - 47e vergadering, 1966, 19; -1.855.6
        Met 2 tekeningen, aan te vragen onder de inv. nrs. 307 - 308.
      - 48e vergadering, 1966, 20; -1.855.6; pak
      - 49e - 50e vergadering, 1966, 21; -1.855.6; pak
      - 51e - 52e vergadering, 1966, 22; -1.855.6
        Met 3 tekeningen, aan te vragen onder de inv. nrs. 309 - 311.
      - 55e - 56e vergadering, 1967, 23; -1.855.6
      - 57e - 58e vergadering, 1967, 24; -1.855.6; pak
        Met 13 tekeningen, aan te vragen onder de inv. nrs. 312 - 324.
      - 59e vergadering, 1967, 25; -1.855.6
      - 60e vergadering, 1967, 26; -1.855.6
        Met 1 tekening, aan te vragen onder inv. nr. 325.
      - 61e - 62e vergadering, 1967, 27; -1.855.6
      - 63e - 64e vergadering, 1967-1968, 28; -1.855.6
      - 65e - 67e vergadering, 1968, 29; -1.855.6
        Met 1 tekening, aan te vragen onder inv. nr. 326.
      - 68e - 69e vergadering, 1968, 30; -1.855.6
      - 70e - 71e vergadering, 1968, 31; -1.855.6
      - 72e - 73e vergadering, 1969, 32; -1.855.6
      - 74e vergadering, 1969, 33; -1.855.6
        Met 5 tekeningen, aan te vragen onder de inv. nrs. 327 - 331.
      - 75e vergadering, 1969, 34; -1.855.6
      - 76e vergadering, 1969, 35; -1.855.6
      - 77e - 80e vergadering, 1969-1970, 36; -1.855.6
      - 81e vergadering, 1970, 37; -1.855.6
      - 82e - 83e vergadering, 1970, 38; -1.855.6
      - 84e - 85e vergadering, 1970, 39; -1.855.6
      - 86e vergadering, 1970, 40; -1.855.6
      - 87e - 88e vergadering, 1971, 41; -1.855.6
      - 89e vergadering, 1971, 42; -1.855.6
      - 90e vergadering, 1971, 43; -1.855.6
      - 91e vergadering, 1971, 44; -1.855.6
    - Structuur, werkwijze en opheffing van de Interdepartementale Coördinatiecommissie Openluchtrecreatie (INCOR) en de overgang naar de instelling van de Interdepartementale Coördinatiecommissie Openluchtrecreatie en Toerisme (INCORET)., 1958-1966; 82; -1.855.618
    - Werkwijze en relatie met diverse instanties., 1958-1966; 53; -1.855.6
    - Ledenlijsten, benoeming en ontheffing van leden van de Interdepartementale Coördinatiecommissie Openluchtrecreatie en Toerisme (INCORET)., 1962-1972; 113; -1.855.618
    - Structuur, werkwijze en opheffing van de Interdepartementale Coördinatiecommissie Openluchtrecreatie en Toerisme (INCORET) en de overgang naar de instelling van de Coördinatiecommissie Openluchtrecreatie (CO)., 1963-1976; 81; -1.855.618
    - Correspondentie met het Ministerie van Verkeer en Waterstaat aangaande diverse projecten, onder andere in het kader van zeewaterverontreiniging en het Deltaplan., 1958-1967; 122; -1.855.6; pak
    - Uitgebrachte adviezen van de Interdepartementale Coördinatiecommissie voor Openluchtrecreatie (INCOR) en de Interdepartementale Coördinatiecommissie voor Openluchtrecreatie en Toerisme (INCORET) op het gebied van openluchtrecreatie., 1958-1972; div. nrs
      - 1958-1963, 152; -1.855.6
      - 1964-1966, 153; -1.855.6
      - 1967-1972, 154; -1.855.6
    - Nota Recreatieruimten in Nederland, samengesteld door de Rijksdienst voor het Nationale Plan (RNP)., 1959-1963; 165; -1.855.6
    - Adviezen aan het Ministerie van Onderwijs, Kunsten en Wetenschappen (OKW) aangaande het veiligstellen van recreatiegronden, met name in verband met de aankoop van voor recreatie bestemde gronden door derden., 1959-1964; 157; -1.855.6; pak
    - Correspondentie en transacties met de Dienst der Domeinen., 1959-1966; 117; -1.855.6
    - Nota Recreatieverkeer, samengesteld door de Commissie Recreatieverkeer., 1959-1972; 124; -1.855.618
    - Werkgroep Het varen met Speedboten, met als taak het geven van adviezen, met name op het gebied van het instellen van een centrale registratie en het opstellen van een modelverordening., 1960-1963; 49; -1.855.618; pak
    - Adviezen van de Algemene Nederlandse Wielrijders Bond (ANWB) inzake Hollands Groene Zone nabij de Randstad., 1960-1964; 149; -1.855.6
    - Adviezen aan het Ministerie van Onderwijs, Kunsten en Wetenschappen (OKW) aangaande het veiligstellen van recreatiegebieden naar aanleiding van de nota betreffende de ontwikkeling van het Westen des Lands (juli 1961)., 1961-1963; 158; -1.855.6
    - Werkgroep Verfijning Recreatiegemeenten, met als taak het opstellen van een werknota betreffende de verfijning van de uitkering uit het gemeentefonds voor recreatiegemeenten ingevolge art. 10, lid 2 van de Financiële Verhoudingswet., 1963-1971; 51; -1.855.618; pak
    - Adviezen aan het Ministerie van Onderwijs, Kunsten en Wetenschappen (OKW) aangaande geraamde investeringen inzake het Vijfjarenplan Openluchtrecreatie., 1964-1966; 120; -1.855.618
    - Werkgroep Grondaankopen, met als taak het verrichten van studie naar het onderwerp grondaankopen in relatie tot natuurbescherming en recreatie., 1964-1966; 56; -1.855.618
    - Adviezen aan het Ministerie van Cultuur, Recreatie en Maatschappelijk Werk (CRM) aangaande de Basisplannen Spaarnwoude en Twiske-Polder., 1969-1971; 167; -1.855.6
    - Adviezen aan de minister-president en aan de staatssecretaris van Cultuur, Recreatie en Maatschappelijk Werk (CRM) aangaande de meerjarenplannen voor openluchtrecreatie., 1970-1972; 59; -1.855.6; pak
    - Adviezen aan de ministeries van Onderwijs, Kunsten en Wetenschappen (OKW) en Cultuur, Recreatie en Maatschappelijk Werk (CRM) met betrekking tot de subsidiëring van de openluchtrecreatie en het toerisme., 1958-1970; div. nrs
      - 1958-1965, 176; -1.855.6; pak
      - 1965-1970, 177; -1.855.6; pak
    - Financiële Werkgroep, met als taak het geven van adviezen op het gebied van subsidies., 1960-1965; 55; -1.855.618
    - Adviezen aan de Ministeries van Onderwijs, Kunsten en Wetenschappen (OKW) en Cultuur, Recreatie en Maatschappelijk Werk (CRM) ten aanzien van de begroting over de periode 1962-1968., 1961-1968; div. nrs
      - Begroting 1962, art. 213, 1961-1963, 64; -1.855.6
      - Begroting 1963, art. 208, 1963, 65; -1.855.6
      - Begroting 1964, art. 206, 1964, 66; -1.855.6; pak
      - Begroting 1965, 1965, 67; -1.855.6; pak
        Met 1 tekening, aan te vragen onder inv. nr. 335.
      - Begroting 1966, 1966, 68; -1.855.6
      - Begroting 1967, 1967, 69; -1.855.6
      - Begroting 1968, 1968, 70; -1.855.6
    - Adviezen aan de Hoofdafdeling Openluchtrecreatie aangaande subsidiëring ten behoeve van de kosten van de aanleg van fietspaden., 1961-1970; 60; -1.855.618; pak
    - Werkgroep Riolering en Waterzuivering, met als taak het geven van adviezen aangaande subsidiëring., 1962-1966; 48; -1.855.618
    - Concept-advies inzake de regeling van een gedifferentieerd subsidiesysteem op het gebied van openluchtrecreatie., 1962-1969; 119; -1.855.6
    - Beoordeling van subsidievoorstellen van het Departement van Economische Zaken op het gebied van openluchtrecreatie., 1962-1972; div. nrs
      - 1962-1964, 95
      - 1965, 96; -1.855.618
      - 1966, 97; -1.855.618
      - 1967, 98; -1.855.618
        Met 4 tekeningen, aan te vragen onder de inv. nrs. 396 - 399.
      - 1968, 99; -1.855.618
      - 1969, 100; -1.855.618
      - 1970, 101; -1.855.618
      - 1971, 102; -1.855.618
        Met 1 tekening, aan te vragen onder inv. nrs. 400.
      - 1972, 103; -1.855.618
    - Concept-advies aan de ministeries van Onderwijs, Kunsten en Wetenschappen (OKW) en Cultuur, Recreatie en Maatschappelijk Werk (CRM) inzake de regeling van het subsidiepercentage bij recreatieve en toeristische investeringen., 1963-1966; 171; -1.855.618
    - Advisering aangaande de toekenning van rijksbijdragen aan de Stichting Onderzoek Midden-Delfland, gemeente Rotterdam., 1965-1967; 116; -1.855.6
    - Advisering aan de ministeries van Cultuur, Recreatie en Maatschappij (CRM) en Economische Zaken (EZ) inzake subsidiëring van diverse provinciale projecten., 1966-1971; div. nrs
      - Groningen, Friesland, Drenthe, Overijssel, Gelderland en Utrecht, 1966, 72; -1.855.618
        Met 1 tekening, aan te vragen onder inv. nr. 336.
      - Noord-Holland, Zuid-Holland en Zeeland, 1966, 73; -1.855.618
        Met 6 tekeningen, aan te vragen onder de inv.nrs. 337 - 342.
      - Noord-Brabant en Limburg, 1966, 74; -1.855.618
        Met 16 tekeningen, aan te vragen onder de inv. nrs. 343 - 358.
      - Groningen, Friesland, Drenthe, Overijssel, Gelderland en Utrecht, 1967, 75; -1.855.618
      - Noord-Holland, Zuid-Holland, Zeeland, Noord-Brabant en Limburg, 1967, 76; -1.855.618
      - Groningen, Friesland en Drenthe, 1968, 77; -1.855.618
      - Overijssel, Utrecht en Noord-Holland, 1968, 78; -1.855.618
      - Zuid-Holland, Zeeland, Noord-Brabant en Limburg, 1968, 79; -1.855.618
        Met 27 tekeningen, aan te vragen onder de inv. nrs. 359 - 385.
      - Gelderland, Groningen, Friesland, Drenthe, Overijssel, Utrecht, Noord-Holland, Zuid-Holland, Noord-Brabant, Limburg en Zeeland, 1969-1971, 80; -1.855.618; pak
        Met 5 tekeningen, aan te vragen onder de inv. nrs. 386 - 390.
      - Groningen, Friesland, Drenthe, Overijssel, Gelderland en Utrecht, 1970, 90; -1.855.618
      - Noord-Holland, Zuid-Holland, Zeeland, Noord-Brabant en Limburg, 1970, 91; -1.855.618
        Met 3 tekeningen, aan te vragen onder de inv. nr. 392 - 394.
      - Groningen, Friesland, Drenthe, Overijssel, Gelderland en Utrecht, 1971, 92; -1.855.618
        Met 1 tekening, aan te vragen onder inv. nr. 395.
      - Noord-Holland, Zuid-Holland, Zeeland, Noord-Brabant en Limburg, 1971, 93; -1.855.618
    - Overzicht van ingediende subsidieverzoeken, subsidietoezeggingen en adviezen aan de staatssecretaris van Cultuur, Recreatie en Maatschappelijk Werk (CRM)., 1966-1972; div. nrs
      - 1966-1967, 162; -1.855.618
      - 1967-1968, 163; -1.855.618
      - 1968, 164; -1.855.618
      - 1970, 160; -1.855.618
      - 1971-1972, 161; -1.855.618
    - Overzichten van verleende subsidies in het kader van openluchtrecreatie door de ministeries van Cultuur, Recreatie en Maatschappelijk Werk (CRM) en Economische Zaken., 1967-1972; div. nrs
      - 1967-1968, 173; -1.855.618
      - 1969-1972, 174; -1.855.618
    - Werkgroep Bordjes Verboden Toegang, met als taak het verrichten van onderzoek naar eventuele wijzigingen ten bate van de openluchtrecreatie., 1959-1964; 46; -1.855.618
    - Onderzoek op het gebied van waterrecreatie., 1959-1970; 168; -1.855.6; pak
    - Overleg met diverse instellingen en gemeenten aangaande onderwerpen op het gebied van openluchtrecreatie., 1959-1970; 150; -1.855.6
    - Literatuurlijsten en rapporten met betrekking tot de openluchtrecreatie in Nederland., 1959-1971; 114; -1.855.6; pak
    - Werkbezoeken van commissieleden., 1959-1971; div. nrs
      - 1959-1962, 105; -1.855.618
      - 1963-1966, 106; -1.855.618
      - 1967, 107; -1.855.618
      - 1968-1971, 108; -1.855.618
    - Internationale congressen en publicaties., 1960-1965; 109; -1.855.6